【裁判字號】    98,聲簡再,1
【裁判日期】    980406
【裁判案由】    聲請再審
【裁判全文】
臺灣屏東地方法院刑事裁定             98年度聲簡再字第1號
再審聲請人  甲○○
即受判決人
上列被告因傷害案件，對於本院中華民國92年9 月10日92年度簡
上字第67號第二審確定判決，聲請再審，本院裁定下：
    主  文
再審之聲請駁回。
    理  由
一、聲請意旨略以：1.寶建醫院於91年12月11日之寶建醫字第33
    64號函內容以間接式語言（即邏輯理論若S 則T 和若非T 則
    非S） ，復佐以溝田弘所著之急救常識百科書影本內容，可
    證被害人陳和泰右上腹部之傷勢為「表皮傷害」。2.卷附寶
    建醫院驗傷診斷書填寫草率、寶建醫院診斷證明書內容所載
    「剖腹行肝臟縫合」與被害人陳和泰之I 字型開腹法不符，
    故其記載不實，且二種證明書及與寶建醫院上開回覆函所述
    傷勢不同，互有矛盾，而依回覆函判斷，前開二種證明書有
    變造或偽造之情事等語聲請再審並給予聲請人無罪之判決。
二、按有罪之判決確定後，有左列情形之一者，為受判決人之利
    益得聲請再審：一、原判決所憑之證物已證明其為偽造或變
    造者，足認受有罪判決之人應受無罪、免訴、免刑或輕於原
    判決所認罪名之判決者。前項第1 款至第3 款及第5 款情形
    之證明，以經判決確定，或其刑事訴訟不能開始或續行非因
    證據不足者為限，得聲請再審，刑事訴訟法第420 條第1 項
    第1 款定有明文。
三、又按因發見確實之新證據，足認受有罪判決之人應受無罪之
    判決者得聲請再審，固為刑事訴訟法第420 條第1 項第6 款
    所明定。惟前所謂發見新證據，係指該證據當時已經存在，
    為法院及當事人所不及知，不及調查斟酌，至其後始行發見
    ，且就證據本身形式上觀察，固不以絕對不須經過調查程序
    為條件，但必須顯然可認為足以動搖原有罪確定判決，而為
    受判決人無罪、免訴、免刑或輕於原判決所認罪名之判決者
    為限。此受理聲請再審之最後事實審法院，應就聲請再審理
    由之所謂「新證據」，是否具備事實審判決前已經存在，為
    法院、當事人所不知，事後方行發見之「嶄新性」，及顯然
    可認足以動搖原有罪確定判決，應為無罪、免訴、免刑或輕
    於原判決罪名之「顯然性」二要件，加以審查，為判斷應否
    准予開始再審之準據（最高法院95年度台抗字第308 號判決
    參照）
四、經查：
(一)、本件原確定判決認定再審聲請人犯罪事實，係以告訴人之指
    訴、寶建醫院診斷證明書、被告自行提出當時持以刺傷告訴
    人之摺疊刀等為綜合判斷，並依卷證資料詳加指駁，業已敘
    述其所憑之證據及認定之理由，原判決就證據資料，判斷再
    審聲請人有傷害他人身體之犯行，業已闡述明晰，此有原確
    定判決即本院92年度簡上字第67號刑事判決一份附卷可稽，
    並經本院調閱上開案卷查閱無訛。
(二)、本件再審聲請人以發見確實之新證據（即邏輯推理之證明理
    論）為再審理由，提起本件再審之聲請，惟其所提出邏輯推
    理復佐以之溝田弘所著之「急救常識百科」影本、「熊悛著
    之家庭急救手冊」，係被告自身對原審證據之詮釋，顯非刑
    事訴訟法第420 條第1 項第6 款所稱之「新證據」。另原審
    法院已依其自由心證，就卷附證據詳予審酌論斷，並敘明心
    證及論罪科刑之理由後，認定聲請人構成普通傷害犯行。而
    觀諸聲請人所舉之證據既非屬刑事訴訟法第420 條第1 項第
    6 款所謂之「新證據」，且其所爭執被害人僅造成表皮傷害
    一事，亦構成傷害之事實，與原審所判定之犯罪事實相符，
    既其所爭執者與判決所認定者相同，更難謂存在形式觀察即
    「顯然足以動搖原確定判決」之事由。
(三)、另聲請人所指原審所憑之驗傷診斷書及診斷證明書有偽造、
    變造，然查，其係自身依柯成國所著之「肝膽胰疾病手術治
    療書」之影本內容而為解釋證據內容，及診斷書、證明書記
    載不符、矛盾云云而為空言論斷該等證據為虛偽，與刑事訴
    訟法第420 條第2 項所定之證據「以經判決確定或其刑事訴
    訟不能開始或續行非因證據不足者」之法定情形未合，自不
    得僅以其空言泛指原審證據有何不實云云，即構成再審理由
    ，要屬當然。綜上所述，本件所舉聲請再審之理由，均不構
    成法定再審事由，揆諸前開說明，應認本件再審之聲請為無
    理由，應予駁回。
五、據上論斷，依刑事訴訟法第434條第1項，裁定如主文。
中    華    民    國    98    年    4     月    6     日
                 刑事第二庭    審判長 法  官  黃國永
                                      法  官  陳松檀
                                      法  官  劉怡孜
以上正本證明與原本無異。
如不服本裁定應於收受送達後五日內向本院提出抗告書狀敘述抗
告之理由抗告於台灣高等法院高雄分院。
中    華    民    國    98    年    4     月    6     日
                                      書記官  馮得弟


司法院資訊處製作；財團法人民間司法改革基金會備份。
